# 关于投资收益的列报

提问人：zengfengxia 时间：2012-07-31 17:02:54
请教陈版，股权收购，初始投资成本包括直接相关的费用、税金以及其他必要支出，股权转让，在确认转让收益时，直接的费用、税金及其他必要支出，是否可以冲减投资收益？根据CAS30第 7 条，“非日常活动产生的损益，以收入扣减费用后的净额列示，不属于抵消。”我理解，应当抵消列报投资收益。 但是讲解 2010 第 47 页，“出售所得价款与处置长期股权投资账面价值之间的差额，应确认处置收益”，意思是评估、审计等费用不得冲减投资收益？

回答人：chenyiwei
如果评估、审计等费用与股权转让有直接关系，则这部分费用属于交易直接成本，也应当冲减投资收益。